臺灣基隆地方法院刑事判決　　　　　　　　　　　　　九十三年度訴字第四五四號
　　公　訴　人　　臺灣基隆地方法院檢察署檢察官
　　被　　　告　　甲○○　　男.
　　選任辯護人　　許智勝律師
右列被告因背信案件，經檢察官提起公訴（九十三年度調偵字第四五號），本院判決
如左︰
    主    文
甲○○無罪。
    理    由
一、本件公訴犯罪事實詳如檢察官起訴書所載 (如附件)。
二、按背信罪之主體限於為他人處理事務之人，如為自己之工作行為，即與該條犯罪
    之要件不符，又背信罪另須以有取得不法利益或損害本人利益之意圖為必要，若
    無此意圖，亦屬缺乏意思要件。最高法院二十九年上字第六七四號及三十年上字
    第一八五八號判例參照。另按犯罪事實應依證據認定之，無證據不得推定其犯罪
    事實，又不能證明被告犯罪者，應諭知無罪之判決；刑事訴訟法第一百五十四條
    及第三百零一條第一項分別定有明文。次按事實之認定，應憑證據，如未能發現
    相當證據，或證據不足以證明，自不能以推測或擬制之方法，以為裁判基礎，此
    有最高法院四十年臺上字第八六號判例可資參照。
三、本件公訴人以被告甲○○任職晨品科技有限公司（以下簡稱晨品公司）業務員，
    因恐公司無收入不能繼續營業，自己即有失業之虞，意圖損害公司利益，於民國
    九十二年六、七月間，實未收受訂單，竟謊稱取得業務，並出具十二紙報價單以
    取信公司負責人乙○○，嗣並取得五紙發票，致其公司受有損害，認被告涉犯刑
    法第三百四十二條第一項之背信罪，無非以被告自白虛填報價單十二紙及告發人
    稱公司受有損害為據。惟經訊被告固坦承填寫前開十二紙報價單，然堅決否認有
    何圖利或欲損公司利益之意圖，並辯稱：其非受雇晨品公司，且未領取薪資，而
    係與晨品公司負責人乙○○合夥，本件因公司草創，其為唯一業務員，業績壓力
　　大，且為讓公司安心，方虛填報價單，且設計程式大多為其製作，製成圖檔仍存
　  於公司電腦內，亦未取交任何人，其未圖得任何利益，公司亦無因此受損等語。
四、經查，本案被告辯稱其要非支薪受雇於晨品公司一節，業經告發人即晨品公司負
    責人乙○○於本庭証陳：其係以口頭與被告約定由被告無庸以現金出資，而以設
    計及業務合夥，利潤平分，被告自九十二年五月至八月，均未領薪水等情相符，
    可堪採信。則被告既非晨品公司雇員，其為晨品公司任設計及業務工作，乃為其
    本人之出資，即係為自己之工作行為，非為他人處理事務之人，揆諸前揭判例說
    明，其與背信罪之主體已有不符。又本案告發人所提出者，為其公司之估價單，
    估價單乃係賣方公司開出給予買方公司參考之用，屬要約之誘引，如買方公司同
    意，方下訂單要約，本案均無何公司下訂單，何以告發人遽以自己公司之估價單
    即認係它公司所下訂單？顯與商場常情不符；且本案設計圖檔多為被告設計，且
    計成果遭被告取走交付等情，即有不實。況公司員工之薪資，不論公司是否有工
    作交付，其耗費於公司內之時間，本即須付予工資，當不因員工有操作本案之設
    計與否，而有差異；另發票如開出後如與原交易不符，自可撤銷、作廢等，公司
    即無須繳納營業稅。至一般公司或自雇會計人員，以處理公司帳務問題，或委外
    由會計師處理，按月計酬，而前揭發票問題如係公司會計人員處理，原為其工作
    內容，如前述，公司要無處理薪資之受損，反之，如委外由會計師處理，亦屬原
    委任會計師職務，亦無如檢察官所稱另按月花費二千元之損失。另於偵查中所稱
    十七萬元（新台幣，下同），亦已釐清係告發人與被告間債權、債務問題，此外
    ，本案均查無被告所為係為損害公司利益，或公司確受何損害，要與背信罪之主
    觀意思要件亦不相符，是本案乃犯罪事証不足，揆諸前揭規定說明，自應為被告
    無罪之諭知。
五、據上論斷，應依刑事訴訟法第三百零一條第一項，判決如主文。
本案經檢察官王亞樵到庭執行職務。
中　　　華　　　民　　　國　　九十三　　年　　　十　　　月　　　十九　　日
                                臺灣基隆地方法院刑事第四庭
                                    審判長  法　官  陳志祥
                                            法　官　楊皓清
                                       　　 法  官  陳玉雲
右正本證明與原本無異。
對於本件判決如有不服，應於收受送達後十日內，向本院提出上訴書狀，上訴於臺灣
高等法院，並按他造當事人之人數附具繕本。
                                            書記官  王毓嫻
中　　　華　　　民　　　國　　九十三　　年　　　十　　　月　　　二十　　日
